【裁判字號】    90,上易,1182
【裁判日期】    900829
【裁判案由】    傷害
【裁判全文】
臺灣高等法院臺南分院刑事判決          九十年度上易字第一一八二號       潛
      上  訴  人
      即  被  告  乙  ○  ○
右列上訴人因傷害案件，不服臺灣臺南地方法院九十年度易字第一一五○號中華民國
九十年六月二十六日第一審判決（起訴案號：臺灣臺南地方法院檢察署九十年度偵字
第四一○五號），提起上訴，本院判決如左：
      主      文
上訴駁回。
      事      實
一、乙○○與甲○○之夫有債務糾紛，於民國九十年四月二日二時三十分許，至台南
    縣佳里鎮○○里○○路二九六號前，找甲○○欲洽談前開債務，因遭甲○○拒絕
    ，並為甲○○當場大叫，乃為避免他人注意，明知於甲○○掙扎時，壓制其手會
    造成手腕傷害，竟基於傷害之不確定故意，反手壓制甲○○之右手，致甲○○受
    有右手腕扭傷之傷害。
二、案經甲○○訴由台南縣警察局佳里分局報請臺灣臺南地方法院檢察署檢察官偵查
    起訴。
      理      由
一、訊據被告乙○○矢口否認有傷害犯行，辯稱：告訴人在ＫＴＶ上班，很晚下班，
    我才會去找告訴人，請她向她先生說還我錢之事，未強拉告訴人上車，並無傷害
    告訴人之意思云云。
二、前揭傷害事實，業據告訴人甲○○於原審審理時陳稱：「．．我一下車他就追我
    ，我一害怕就跑，他追到我抓住我，叫我去他家，我不願意，他就一直要拖我去
    他的車那裡，我害怕就叫，他以擒拿術抓住我的右手所以我的手才會受傷」等語
    ，並提出佳里綜合醫院診斷證明書一紙為證，被告亦坦承於右揭時、地，因清償
    債務問題與告訴人發生糾紛及拉扯告訴人等情不諱，顯見告訴人之傷確係因被告
    所造成，況被告於警訊及偵查中，已供承：拉著告訴人的手，請告訴人不要大喊
    大叫等語，查被告乃一男子，應可預知其壓制掙扎中女子之手腕，會造成該女子
    手部之傷害，乃反手壓制告訴人之右手，致告訴人受有右手腕扭傷之傷害，足認
    被告有傷害之不確定故意。被告辯稱：無傷害意思等語，不足採信。本件事證已
    臻明確，被告犯行堪以認定。
三、被告傷害人之身體，核其所為，係犯刑法第二百七十七條第一項之傷害罪。原審
    審酌被告犯罪之動機、目的、手段、所生危害、犯後態度等一切情狀，適用刑法
    第二百七十七條第一項、第四十一條第一項前段、罰金罰鍰提高標準條例第一條
    前段、第二條，量處拘役四十日，復諭知如易科罰金以三百元折算一日之標準。
    本院經核原判決認事用法，均無不合，量刑亦屬妥適。被告上訴意旨，否認犯罪
    ，並指摘原判決不當，為無理由，應予駁回。
四、據上論斷，應依刑事訴訟法第三百六十八條，判決如主文。
本案經檢察官林炎昇到庭執行職務。
中  華  民  國      九  十      年        八        月      二十九      日
                                臺灣高等法院臺南分院刑事第五庭
                                    審判長法官  茆    臺    雲
                                          法官  李    文    福
                                          法官  蔡    長    林
右正本證明與原本無異。
不得上訴。
                                    法院書記官  李    培    薇
中  華  民  國      九  十      年        八        月      三  十      日
附錄本案論罪科刑法條全文：
刑法第二百七十七條第一項：
  傷害人之身體或健康者，處三年以下有期徒刑、拘役或一千元以下罰金。


司法院資訊處製作；財團法人民間司法改革基金會備份。
